# 在认缴出资情况下，丧失控制权，母公司合并层面的处理

提问人：娘子不敢了 时间：2015-04-16 23:55:26
问题：集团母公司A，B为100%控股的子公司，2014.5月份国资委出文同意，另一家国企C以认缴出资的方式分五年对B进行增资控股。增资控股后，C持有B70%的股份。在这种情况下，剥离的时点，以及合并层面应该怎么进行账务处理呢？

回答人：chenyiwei
因缺乏具体背景信息，只能一般性回复如下：须注意根据实际情况判断丧失控制权的时点，并在该时点不再将B纳入合并报表范围并确认处置损益。在丧失控制权的时点之前C已经对B增资的，应当考虑这些出资是否构成“一揽子交易”，如果构成“一揽子交易”的，则按《企业会计准则解释第 5 号》第五条和 2014 年修订后合并报表准则第五十一条的规定处理。 如果丧失控制权之后C继续对B增资，进一步稀释A在B的股权的，则对于此后的稀释，按 2014 年修订后长期股权投资准则第十一条的规定处理。